# 国有企业改制审计报告问题请教陈版主，国有企业改制

提问人：4927129 时间：2020-08-31 13:24:00
请教陈版主，国有企业改制，即全面所有制企业改制为国有独资公司，财务审计这块要出具清产核资审计报告吧，是否还要出具基准日审计报告？《关于进一步规范国有企业改制意见》只需要提供上年度审计报告即可，审计报告有效期为两年，请教陈版主：国有企业改制（股东为国有独资企业，拟全民改国有独资公司〉要出那些报告？改制后注册资本是否以母公司基准日净资产为准，谢谢

回答人：chenyiwei
这个问题取决于国有企业所属的国资委或者企业集团（根据该改制事项的审批权限确定）的要求。例如，《上海市国有企业改制财务审计管理暂行办法(2011年 4 月 13 日修订)》（沪国资委评价[2011]153号）第十二条规定：改制财务审计的范围为改制企业按照《企业会计准则》编制的二年又一期财务报表(指审计基准日前二个完整会计年度及截至审计基准日的资产负债表、利润表、现金流量表、所有者权益变动表和财务报表附注)。凡需编制合并财务报表的企业应当包括企业母公司财务报表及合并财务报表。如企业在近二年内已完成过改制工作，现改制审计可以沿用上次的审计成果。
改制后的注册资本一般以经评估的基准日净资产为基础确定。